臺灣板橋地方法院刑事判決　　　　　　　　　　　　九十一年度易字第一七三五號
　　公　訴　人　臺灣板橋地方法院檢察署檢察官
　　被　　　告　乙○○
右列被告因竊盜等案件，經檢察官提起公訴（九十一年度偵字第七六一二、八六五七
號），本院判決如左：
    主  文
乙○○連續踰越安全設備於夜間侵入住宅竊盜，處有期徒刑壹年陸月。
    事  實
一、乙○○基於意圖為自已不法所有之概括犯意，自民國九十一年二月十二日起至同
    年四月十五日止，在台北縣三重市、新莊市等地，於凌晨二時至六時之夜間，踰
    越未上鎖之窗戶或鐵窗等安全設備侵入他人住宅或無人居住之建築物，連續七次
    竊取己○○等人所有之財物（各次犯罪之時間、地點、方法、竊得之財物及被害
    人均詳如附表所載）。嗣於九十一年四月十九日下午六時三十分許，警方至台北
    縣新莊市○○路一號一樓執行搜索時，自乙○○隨身攜帶之塑膠袋中起出丁○○
    遭竊之國民身分證、汽車駕照、重型機車駕照各一張，始查知上情。
二、案經被害人丁○○訴請臺北市政府警察局刑事警察大隊移送及被害人己○○、甲○○、戊○○等訴請台北市政府警察局移送臺灣板橋地方法院檢察署檢察官偵查
    起訴。
    理  由
一、右揭事實業據被告乙○○於警訊、檢察官訊問及本院審理時坦承不諱，核與被害
    人甲○○、戊○○、丁○○、庚○○於警訊及檢察官訊問時、被害人己○○、水
    中天企業有限公司業務員丙○○、源薪有限公司負責人辛○○於警訊時指訴失竊
    之情節相符，復有丁○○領回上開國民身分證、汽車駕照、重型機車駕照各一張
    之贓物認領保管單一紙附卷可稽。本案事證明確，被告之犯行洵堪認定。
二、核被告所為如附表編號一、二、三、四、七所示竊盜行為，係犯刑法第三百二十
    一條第一項第一款、第二款之踰越安全設備於夜間侵入住宅竊盜罪；被告所為如
    附表編號五、六所示竊盜行為，係犯刑法第三百二十一條第一項第二款之踰越安
    全設備竊盜罪。公訴意旨認被告所為如附表所示之竊盜行為，均係犯刑法第三百
    二十一條第一項第一款之罪云云，容有未洽，應予指明。被告先後七次竊盜犯行
    ，時間緊接，犯罪之基本構成要件相同，顯係基於概括犯意為之，應依連續犯之
    規定論以情節較重之如附表編號二所示踰越安全設備於夜間侵入住宅竊盜一罪並
    加重其刑。爰審酌被告曾因違反麻醉藥品管理條例、藥事法、竊盜等案件，經法
    院判處罪刑確定（見卷附臺灣高等法院檢察署刑案紀錄簡覆表及臺灣高等法院被
    告全國前案紀錄表，本案未因此構成累犯），素行不良，其犯罪之目的、行竊之
    次數、其於夜間侵入住宅竊盜之手段嚴重危害被害人之居住安寧自由、竊盜所得
    之財物及犯後坦承犯行、態度尚稱良好等一切情狀，量處如主文所示之刑。
三、末查，被告另因於九十年十一月十四日凌晨三、四時許，在臺北市○○區○○路
    三三九號三樓許遠飛住處，見陽台落地窗未鎖，竟攀爬踰越侵入，竊得現金五千
    五百元、行動電話一支、女用皮包、小皮包等財物之犯罪事實，經臺灣臺北地方
    法院於九十一年六月二十八日以九十一年度易字第七一一號判決處有期徒刑十月
    在案，有該判決一份在卷可考。惟被告於九十一年七月九日本院訊問時陳稱：伊
    於九十年十一月十四日實施竊盜行為後，自九十年十二月至九十一年一月間在搬
    家公司工作，工作期間並無再犯竊盜之意思，嗣伊與老闆吵架，始在九十一年農
    曆過年前把工作辭掉，且染上吸食安非他命，所以自九十一年二月間始另行起意
    竊取如附表所示之財物等語，顯見本案與前揭臺灣臺北地方法院九十一年度易字
    第七一一號竊盜案間，並無連續犯之裁判上一罪關係，附此敘明。
據上論斷，應依刑事訴訟法第二百九十九條第一項前段，刑法第五十六條、第三百二
十一條第一項第一款、第二款，判決如主文。
本案經檢察官林俊峰到庭執行職務。
中　　華　　民　　國　　　九十一　    年　　　七　　　月　　　三十　　　日
                                      臺灣板橋地方法院刑事第三庭
                                          法　官  樊  季  康
右正本證明與原本無異。
如不服本判決，應於判決送達後十日內，向本院提出上訴狀。
                                          書記官
中　　華　　民　　國　　　八十　　　　年　　　　　　　月　　　　　　　日
附錄本案論罪科刑主要法條
刑法第三百二十一條
附  表：
┌─┬────┬────┬─────────┬───┬────┬────┐
│編│犯罪時間│犯罪地點│犯罪方法及所得財物│被害人│所犯法條│備    註│
│號│        │        │    │      │        │        │
├─┼────┼────┼─────────┼───┼────┼────┤
│一│九十一年│臺北縣三│翻越圍牆，從未關之│己○○│刑法第三│        │
│  │二月十二│重市大同│窗戶進入住宅，竊得│      │百二十一│        │
│  │日凌晨二│北路五十│寶石念珠一串、寶石│      │條第一項│        │
│  │、三時許│六之二號│佛珠四串。        │      │第一款、│        │
│  │        │一樓    │                  │      │第二款  │        │
├─┼────┼────┼─────────┼───┼────┼────┤
│二│九十一年│臺北縣三│攀爬圍牆，從未關之│甲○○│刑法第三│        │
│  │二月十四│重市正德│浴室氣窗進入住宅，│      │百二十一│        │
│  │日凌晨二│街二號二│竊得現金約新臺幣（│      │條第一項│        │
│  │、三時許│樓      │下同）三萬餘元、鑽│      │第一款、│        │
│  │        │        │戒、紅寶石戒指各一│      │第二款  │        │
│  │        │        │枚、行動電話一支、│      │        │        │
│  │        │        │金牌九面（重約一兩│      │        │        │
│  │        │        │）、護照、台胞證等│      │        │        │
│  │        │        │物。              │      │        │        │
├─┼────┼────┼─────────┼───┼────┼────┤
│三│九十一年│臺北縣三│自未關之窗戶侵入住│戊○○│刑法第三│        │
│  │二月下旬│重市正義│宅竊取零錢若干及行│      │百二十一│        │
│  │某日凌晨│北路四十│動電話手機一支。  │      │條第一項│        │
│  │二時至六│八巷五十│                  │      │第一款、│        │
│  │時之間  │三號一樓│                  │      │第二款  │        │
├─┼────┼────┼─────────┼───┼────┼────┤
│四│九十一年│臺北縣三│攀爬圍牆，從未關之│庚○○│刑法第三│        │
│  │三月初某│重市五福│窗戶侵入住宅，竊取│      │百二十一│        │
│  │日凌晨二│街五十四│金牌約七、八面（重│      │條第一項│        │
│  │時至五時│號二樓  │量約七錢）。      │      │第一款、│        │
│  │之間    │        │                  │      │第二款  │        │
├─┼────┼────┼─────────┼───┼────┼────┤
│五│九十一年│臺北縣三│從後門上方未關之窗│水中天│刑法第三│        │
│  │三月中旬│重市福隆│戶侵入無人居住之建│企業有│百二十一│        │
│  │某日凌晨│路四十一│築物（即水中天公司│限公司│條第一項│        │
│  │二時至五│號一樓（│營業處所），竊取Ｄ│      │第二款  │        │
│  │時之間  │水中天企│ＶＤ播放機、擴大機│      │        │        │
│  │        │業有限公│各一部、舊版面額新│      │        │        │
│  │        │司）    │臺幣一百元之紙鈔十│      │        │        │
│  │        │        │張、ＢＢ彈玩具手槍│      │        │        │
│  │        │        │一枝等物。        │      │        │        │
│  │        │        │                  │      │        │        │
├─┼────┼────┼─────────┼───┼────┼────┤
│六│九十一年│臺北縣三│自後方防火巷攀爬石│源薪有│刑法第三│        │
│  │四月六日│重市仁愛│棉瓦，再從未上鎖之│限公司│百二十一│        │
│  │凌晨四時│街三二七│鐵窗進入無人居住之│      │條第一項│        │
│  │許      │巷九號一│建築物（即源薪公司│      │第二款  │        │
│  │        │樓（源薪│營業處所），竊取電│      │        │        │
│  │        │有限公司│腦主機二部、列表機│      │        │        │
│  │        │）      │、傳真機各一部、現│      │        │        │
│  │        │        │金約五百元等物。  │      │        │        │
├─┼────┼────┼─────────┼───┼────┼────┤
│七│九十一年│臺北縣新│攀爬圍牆，再從未上│丁○○│刑法第三│        │
│  │四月十五│莊市中正│鎖之窗戶侵入住宅，│      │百二十一│        │
│  │日凌晨三│路一五五│竊得現金約三萬五千│      │條第一項│        │
│  │、四時許│巷三號三│元、行動電話手機（│      │第一款、│        │
│  │        │樓      │諾基亞牌六一五０型│      │第二款  │        │
│  │        │        │）二支、丁○○之國│      │        │        │
│  │        │        │民身分證、汽車駕照│      │        │        │
│  │        │        │、國民身分證各一張│      │        │        │
│  │        │        │。                │      │        │        │
└─┴────┴────┴─────────┴───┴────┴────┘
